# 请教陈版主：注销子公司

提问人：xiaolulu66 时间：2020-02-12 17:33:58
陈老师好！
请教您几个关于注销子公司的问题：
1 、子公司单体报表中对除货币资金以外的资产、负债均结转至损益，结转后，剩货币资金、实收资本、未分配利润三个科目有金额，首先货币资金偿还给母公司，视作偿还部分母公司的往来款，然后实收资本与未分配利润对冲，正确吗？
2 、注销子公司时，母公司单体报表中对子公司的应收款项在收回子公司最后偿还的部分款项后，仍有余额，是直接与无法收回的长期股权投资一起结转至投资收益还是通过计提信用减值损失、核销应收款项？
3 、母公司单体报表中，对子公司的长期股权投资，是直接做投资损失核销长投？还是通过对长投计提减值来核销长投？
谢谢老师！

回答人：chenyiwei
1 、如果账面上对母公司有负债的，则以该负债金额为限视作偿还往来款，分配金额超出账面负债余额的差额冲减权益；然后将权益科目对冲结零。
2 、通过计提信用减值损失、核销应收款项。
3 、要考虑导致其可收回金额低于成本的原因在以前年度是否存在，考虑是否应在以前年度计提减值准备（可能构成前期差错）。如果不属于应在前期计提减值准备的情形，则在核销时直接确认投资损失。